【裁判字號】    99,上訴,2711
【裁判日期】    991104
【裁判案由】    毒品危害防制條例
【裁判全文】
臺灣高等法院刑事判決                99年度上訴字第2711號
上  訴  人
即  被  告  甲○○
選任辯護人  林達傑律師
上列上訴人即被告因違反毒品危害防制條例案件，不服臺灣基隆
地方法院99年度訴字第324號，中華民國99年6月24日第一審判決
（起訴案號：臺灣基隆地方法院檢察署99年度偵緝字第156號）
，提起上訴，本院判決如下：
    主  文
原判決撤銷。
甲○○販賣第三級毒品，共拾玖罪，各處如附表編號1至編號19
所示之刑。應執行有期徒刑年陸月。未扣案之販賣毒品所得新
臺幣壹萬柒仟伍佰元沒收，如全部或一部不能沒收時，以其財產
抵償之。未扣案之不詳廠牌行動電話壹支（含門號0000000000號
SIM卡壹張），沒收之，如全部或一部不能沒收時，追徵其價額
，或以其財產抵償之。
    事  實
一、甲○○明知愷他命係毒品危害防制條例第2 條第2項第3款所
    管制之第三級毒品，不得非法販賣，竟基於販賣第三級毒品
    愷他命牟利之犯意，以其申設之門號0000000000號行動電話
    做為販賣第三級毒品愷他命之聯繫工具，並以1 公克新台幣
    （以下同）320 元之代價販入第三級毒品愷他命後，於附表
    所示時間、地點，而以如附表所示之代價加價販賣予如附表
    所示之吳思瑩（綽號「小晴」，販賣次數共8 次）、高煒恆
    （綽號「阿恆」，販賣次數共5 次）、張文諺（綽號「黑輪
    」販賣次數共6 次）。嗣經警依法實施通訊監察後，依據通
    訊監察譯文循線查獲上情。
二、案經基隆市警察局第一分局移送臺灣基隆地方法院偵查起訴
    。
    理   由
一、證據能力部分：按被告以外之人（包括證人、鑑定人、告訴
    人、被害人及共同被告等）於審判外之陳述，雖不符前四條
    之規定，而經當事人於審判程序同意作為證據，法院審酌該
    言詞陳述或書面陳述作成時之情況，認為適當者，亦得為證
    據。當事人、代理人或辯護人於法院調查證據時，知有第15
    9條第1項不得為證據之情形，而未於言詞辯論終結前聲明異
    議者，視為有前項之同意，刑事訴訟法第159條之5定有明文
    。下列本院援引用以認定犯罪事實之證人吳思瑩、高煒恆、
    張文諺於警詢、偵訊之證述及通訊監察譯文、雙向通聯紀錄
    等，固屬被告以外之人於審判外之陳述，然經被告、公設辯
    護人及檢察官於調查證據時，就此部分之證據能力問題表示
    同意做為證據，且審酌上開證據作成之情況，尚無不當，依
    刑事訴訟法第159 條之5第1項之規定，自得為本院認定事實
    之證據，合先明。
二、被告甲○○對於上開事實坦承不諱，核與證人吳思瑩、高煒
    恆、張文諺於警詢、偵訊之證述情節互核相符（證人吳思瑩
    部分見99年度偵字第876號偵查卷第26-32 頁、第111-113；
    證人高煒恆部分見同上偵查卷第3-8頁、第116-118頁；證人
    張文諺部分見同上偵查卷第16-20頁、第131-132頁）。又被
    告所使用之門號0000000000號行動電話門號於附表所示各該
    次交易時間均各與證人吳思瑩使用之0000000000號行動電話
    、證人高煒恆使用之0000000000號行動電話、證人張文諺使
    用之0000000000號行動電話聯絡愷他命交易之紀錄，此有被
    告上開行動電話門號雙向通聯查詢資料（見同上偵查卷第10
    -14頁、第22-24頁、第34-37頁）、原審法院核發之98 年度
    聲監字第230號、98年度聲監續字第431號、98年度聲監續字
    第504號、98年度聲監續字第567號通訊監察書（見同上偵查
    卷第39-50頁）、通聯調閱查詢單（見同上偵查卷第51-62頁
    ）等附卷可稽。復參以販賣第三級毒品之最輕本刑為5 年以
    上有期徒刑，罪責非輕，此乃眾所周知之事，是以，販賣第
    三級毒品者，若非有利可圖，應無甘冒為檢警查緝法辦而受
    重刑處罰之危險，亦無以平價或低價販賣毒品之理，被告於
    本院自承1公克320元之代價販入第三級毒品愷他命，並以附
    表所示之代價加價販售予如附表所示之人，其販賣第三級毒
    品確有營利之意圖至為明顯。堪認被告自白與事實相符而可
    採信。本件事證已明，被告犯行堪以認定。
三、新舊法之比較：按行為後法律有變更者，適用行為時之法律
    。但行為後之法律有利於行為人者，適用最有利於行為人之
    法律，刑法第2條第1項定有明文；次按毒品危害防制條例第
    4條、第17條等條文業經98年5月20日總統華總一義字第0980
    0125141 號令修正公布，惟該次修正條文，涉及多項授權法
    規修正或訂定，須有一定施行日期，以完備相關法令修訂及
    行政作業程序，其主管機關法務部立法原意亦認為本次修正
    條文應回歸同條例第36條規定，自公布後6 個月即98年11月
    20日施行（臺灣高等法院暨所屬法院因應新修正毒品危害防
    制條例施行法律問題研討會結論參照）。本件被告行為後，
    毒品危害防制條例已有變更，應依上揭刑法第2條第1項之規
    定，經比較修正前、後毒品危害防制條例第4條第3項之規定
    ，因修正後加重法定罰金刑（由原先之得併科新臺幣5 百萬
    元以下罰金，增加為得併科新臺幣7 百萬元以下罰金），故
    以修正前之規定對被告較有利。然因毒品危害防制條例第17
    條亦增訂第2 項：「犯第4條至第8條之罪於偵查及審判中均
    自白者，減輕其刑。」，故被告在偵查及審判中均自白犯行
    者（附表編號2-15號、編號17-19 號），以修正後毒品危害
    防制條例較有利於行為人，得適用毒品危害防制條例第17條
    第2項時，應依刑法第2 條第1項後段規定，適用最有利於被
    告之修正後毒品危害防制條例之規定。至於附表編號1、16
    號部分，則以適用修正前之規定較有利於被告。
四、按愷他命係屬毒品危害防制條例第2 條第2項第3款所稱之第
    三級毒品，非經許可不得販入或賣出，是核被告甲○○如附
    表共19 次所為，除其中編號1、16號者外，其餘17次均係犯
    修正後犯毒品危害防制條例第4條第3項之販賣第三級毒品罪
    。附表編號1、16 號所為，係犯修正前犯毒品危害防制條例
    第4條第3項之販賣第三級毒品罪（詳如後述）。被告因販賣
    而持有第三級毒品愷他命之低度行為，應為其販賣第三級毒
    品愷他命之高度行為所吸收，不另論罪。被告於偵查及審判
    中，均就如附表編號2-15號、編號17-19號所載之17 次販賣
    第三級毒品愷他命之犯行自白不諱，均應依毒品危害防制條
    例第17條第2項規定減輕其刑。至於被告就如附表編號第1、
    16 號所載之2次販賣第三級毒品愷他命之犯行，因未於偵查
    中自白（見99年度偵緝字第156 號卷第30頁、第32頁），僅
    於原審準備程序及審理時自白犯行，故此部分犯行即不適用
    修正後毒品危害防制條例第17 條第2項之減刑事由，併予敘
    明。被告先後19次販賣第三級毒品之犯行，犯意個別，應分
    論併罰。又按，販賣第三級毒品罪之法定本刑不論修正前後
    均為「五年以上有期徒刑」，然同為販賣第三級毒品之人，
    其原因動機不一，犯罪情節未必盡同，或有大盤毒梟者，亦
    有中、小盤之分，甚或僅止於吸毒者友儕間為求互通有無之
    有償轉讓者亦有之，其行為所造成危害社會之程度自屬有異
    ，法律科處此類犯罪，所設之法定最低本刑卻同為「五年以
    上有期徒刑」，不可謂不重。於此情形，倘依其情狀處以相
    當之有期徒刑，即足以懲儆，並可達防衛社會之目的者，自
    非不可依客觀之犯行與主觀之惡性二者加以考量其情狀，是
    否有可憫恕之處，適用刑法第59條之規定酌量減輕其刑，期
    使個案裁判之量刑，能斟酌至當，符合比例原則，查被告販
    賣第三級毒品愷他命以牟利，其行為固值非難，然審酌其販
    賣之對象為3 人，尚非鉅多，獲利所得亦不高，相較於大盤
    、中盤毒販備置大量毒品欲廣為散播牟取暴利者，其危害性
    顯屬有別，是以被告之犯罪情節論，惡性尚非重大不赦，倘
    仍遽以科處法定本刑之最低刑度即有期徒刑5 年，尚屬情輕
    法重，在客觀上尚足以引起一般之同情，即有堪資憫恕之處
    ，爰依刑法第59條之規定，就其販賣第三級毒品犯行部分，
    酌量減輕其刑。並就其中附表編號2-15號、編號17-19 號所
    載之17次犯行，遞減輕之。
五、原審對被告予以論罪科刑，固非無見。惟查，(一)毒品危害防
    制條例第4 條所規定之販賣毒品罪，其行為態樣，可分為販
    入、賣出、販入後復行賣出等三種情形。在販入後復行賣出
    之場合，行為人意圖營利而販入毒品後，至首次賣出，乃二
    個舉動之接續實行，仍祇成立一個販賣既遂罪，就販入後復
    行賣出之價格，理應為查明之重點，本件原審犯罪事實欄已
    記載被告基於販賣第三級毒品牟利之犯意，以不詳代價販入
    第三級毒品愷他命後，於附表所示時間、地點，加價販售予
    如附表所示之人，並未究明販入之價格，以證明被告販賣第
    三級毒品確有營利之意圖，原審既認被告坦承不諱，但就販
    入第三級毒品之價格並未究明，尚有未洽。(二)按「犯毒品危
    害防制條例第4條至第9條、第12條、第13條 或第14條第1項
    、第2 項之罪者，其供犯罪所用或因犯罪所得之財物均沒收
    之，如全部或一部不能沒收時，追徵其價額或以其財產抵償
    之。」毒品危害防制條例第19 條第1項定有明文。倘犯罪所
    得之財物為新臺幣時，因其本身即為我國現行貨幣價值之表
    示，固不發生追徵其價額之問題。惟其犯罪所得若為新臺幣
    以外之財物，而全部或一部不能沒收時，則應追徵其價額，
    使其繳納與原物相當之價額，或以其財產抵償之，方能達到
    沒收之目的。其供犯罪所用之物若為新臺幣以外之財物，而
    全部或一部不能沒收時，亦同。故沒收之物不但須於犯罪事
    實中具體記載，並應於主文內詳加宣示，始足為適用法令之
    基礎及執行時之根據（最高法院98年度台上字第2083號判決
    參照）。是以，若未併諭知「或以其財產抵償之」，則於無
    法追徵其價額須以其財產抵償時，檢察官執行時將失其依據
    ，而無法以被告之財產抵償，應併予諭知為當。原審就未扣
    案之行動電話壹支（含門號0000000000 號SIM卡壹張），宣
    告沒收之，如全部或一部不能沒收時，追徵其價額，但未併
    諭知「或以其財產抵償之」，適用法則於法不符，尚有未洽
    。被告上訴意旨以附表編號及號犯行部分，理應本諸立
    法者增訂毒品危害防制條例第17條第2 項規定之精神，予以
    從寬解釋，認被告於偵查程序中就所有犯行，既已有全盤認
    罪之意思，自不能徒以被告就其中若干細節，與證人所述並
    不相符，遽認被告就該部分犯行並未予以自白，請求減輕量
    刑等語，固無理由，惟原判決既有上開可議之處，應由本院
    將原判決撤銷改判。
六、爰審酌被告前無犯罪紀錄，素行尚稱良好，有本院被告前案
    紀錄表在卷可憑，其販賣第三級毒品愷他命以營利之犯罪動
    機、目的，又其明知愷他命為第三級毒品，若濫行施用，對
    施用者身心將造成嚴重傷害，進而影響施用者之經濟能力，
    甚且造成家庭破裂戕害國力，均為國家嚴格查禁之違禁物，
    仍加以販賣，其行為助長毒品流通，又兼慮及其於原審審理
    中始終坦承販賣第三級毒品犯行之犯後態度，業已覓得一穩
    定之工作，有各類所得扣繳暨免扣繳憑單影本在卷可按（見
    本院卷第41頁），暨其犯罪手段、犯罪所得、生活狀況、智
    識程度等一切情狀，就其所犯各罪分別量處如附表編號1 至
    19所示之刑，並定其應執行刑。
七、沒收部分：
  (一)按毒品危害防制條例第19 條第1項規定：「犯第4條至第9條
    、第12條、第13條或第14條第1項、第2項之罪者，其供犯罪
    所用或因犯罪所得之財產，均沒收之，如全部或一部不能沒
    收時，追徵其價額或以其財產抵償之。」，被告販賣第三級
    毒品愷他命共計19 次，販賣所得合計17500元，依毒品危害
    防制條例第19 條第1項宣告沒收，如全部或一部不能沒收時
    ，則以其財產抵償之。
  (二)被告使用其所申辦門號0000000000號之行動電話1支（含SIM
    卡）係供販賣毒品時聯繫所用，業經被告供承無訛，並有通
    聯調閱查詢單在卷可佐（見99年度偵字第876 號偵查卷第52
    頁），該行動電話雖未扣案，惟亦不能證明業已滅失，應依
    毒品危害防制條例第19 條第1項之規定宣告沒收，如全部或
    一部不能沒收時，追徵其價額，或以其財產抵償之。
據上論斷，應依刑事訴訟法第369 條第1 項前段、第364 條、第
299 條第1 項前段、修正前（後）毒品危害防制條例第4 條第3
項、第19條第1 項、修正後毒品危害防制條例第17條第2 項，刑
法第11條、第2 條第1 項、第59條、第51條第5 款，判決如主文
。
本案經檢察官黃全祿到庭執行職務。
中    華    民    國    99    年    11    月    4    日
            刑事第十九庭  審判長法  官 鄧振球
                                法  官 彭幸鳴
                                法  官 潘翠雪
以上正本證明與原本無異。
如不服本判決，應於收受送達後10日內向本院提出上訴書狀，其
未敘述上訴之理由者並得於提起上訴後10日內向本院補提理由書
（均須按他造當事人之人數附繕本）「切勿逕送上級法院」。
                                書記官 朱家賢
中    華    民    國    99    年    11    月    4    日
附錄論罪科刑法條：
修正前毒品危害防制條例第4條第3項
製造、運輸、販賣第三級毒品者，處五年以上有期徒刑，得併科
新臺幣五百萬元以下罰金。
修正後毒品危害防制條例第4條第3項
製造、運輸、販賣第三級毒品者，處五年以上有期徒刑，得併科
新臺幣七百萬元以下罰金。
附表：
 ┌─┬───┬────┬────┬────┬────────────────────┐
 │編│對象  │時  間  │地  點  │毒品數量│  宣  告  刑                            │
 │號│      │        │        │/價格   │                                        │
 ├─┼───┼────┼────┼────┼────────────────────┤
 │1 │吳思瑩│98年6月 │吳思瑩住│約0.4公 │甲○○販賣第三級毒品，處有期徒刑貳年陸月│
 │  │      │18日0時 │處樓下  │克200元 │。未扣案之販賣第三級毒品所得財物新臺幣貳│
 │  │      │35分許  │        │        │佰元沒收，如全部或一部不能沒收時，以其財│
 │  │      │        │        │        │產抵償之。未扣案之不詳廠牌行動電話壹支（│
 │  │      │        │        │        │含門號0000000000號SIM卡壹張），沒收之， │
 │  │      │        │        │        │如全部或一部不能沒收時，追徵其價額，或以│
 │  │      │        │        │        │其財產抵償之。                          │
 ├─┼───┼────┼────┼────┼────────────────────┤
 │2 │吳思瑩│98年7月9│華星飯店│4公克   │甲○○販賣第三級毒品，處有期徒刑壹年月│
 │  │      │日0時38 │201號房 │1500元  │。未扣案之販賣第三級毒品所得財物新臺幣壹│
 │  │      │分許    │        │        │仟伍佰元沒收，如全部或一部不能沒收時，以│
 │  │      │        │        │        │其財產抵償之。未扣案之不詳廠牌行動電話壹│
 │  │      │        │        │        │支（含門號0000000000號SIM卡壹張），沒收 │
 │  │      │        │        │        │之，如全部或一部不能沒收時，追徵其價額，│
 │  │      │        │        │        │或以其財產抵償之。                      │
 ├─┼───┼────┼────┼────┼────────────────────┤
 │3 │吳思瑩│98年8月2│證人吳思│約1.5公 │甲○○販賣第三級毒品，處有期徒刑壹年月│
 │  │      │日2時14 │瑩住處樓│克1000元│。未扣案之販賣第三級毒品所得財物新臺幣壹│
 │  │      │分許    │下      │        │仟元沒收，如全部或一部不能沒收時，以其財│
 │  │      │        │        │        │產抵償之。未扣案之不詳廠牌行動電話壹支（│
 │  │      │        │        │        │含門號0000000000號SIM卡壹張），沒收之， │
 │  │      │        │        │        │如全部或一部不能沒收時，追徵其價額，或以│
 │  │      │        │        │        │其財產抵償之。                          │
 ├─┼───┼────┼────┼────┼────────────────────┤
 │4 │吳思瑩│98年8月6│吳思瑩住│約1.5公 │甲○○販賣第三級毒品，處有期徒刑壹年月│
 │  │      │日4時12 │處      │克1000元│。未扣案之販賣第三級毒品所得財物新臺幣壹│
 │  │      │分許    │        │        │仟元沒收，如全部或一部不能沒收時，以其財│
 │  │      │        │        │        │產抵償之。未扣案之不詳廠牌行動電話壹支（│
 │  │      │        │        │        │含門號0000000000號SIM卡壹張），沒收之， │
 │  │      │        │        │        │如全部或一部不能沒收時，追徵其價額，或以│
 │  │      │        │        │        │其財產抵償之。                          │
 ├─┼───┼────┼────┼────┼────────────────────┤
 │5 │吳思瑩│98年8月5│基隆八斗│約1.5公 │甲○○販賣第三級毒品，處有期徒刑壹年月│
 │  │      │日19 時 │子麥當勞│克1000元│。未扣案之販賣第三級毒品所得財物新臺幣壹│
 │  │      │47分許  │餐廳旁小│        │仟元沒收，如全部或一部不能沒收時，以其財│
 │  │      │        │吃店    │        │產抵償之。未扣案之不詳廠牌行動電話壹支（│
 │  │      │        │        │        │含門號0000000000號SIM卡壹張），沒收之， │
 │  │      │        │        │        │如全部或一部不能沒收時，追徵其價額，或以│
 │  │      │        │        │        │其財產抵償之。                          │
 ├─┼───┼────┼────┼────┼────────────────────┤
 │6 │吳思瑩│98年8月8│吳思瑩住│約1.5公 │甲○○販賣第三級毒品，處有期徒刑壹年月│
 │  │      │日0時52 │處      │克1000元│。未扣案之販賣第三級毒品所得財物新臺幣壹│
 │  │      │分許    │        │        │仟元沒收，如全部或一部不能沒收時，以其財│
 │  │      │        │        │        │產抵償之。未扣案之不詳廠牌行動電話壹支（│
 │  │      │        │        │        │含門號0000000000號SIM卡壹張），沒收之， │
 │  │      │        │        │        │如全部或一部不能沒收時，追徵其價額，或以│
 │  │      │        │        │        │其財產抵償之。                          │
 ├─┼───┼────┼────┼────┼────────────────────┤
 │7 │吳思瑩│98年8月 │吳思瑩住│約1.5公 │甲○○販賣第三級毒品，處有期徒刑壹年月│
 │  │      │11日3時7│處      │克1000元│。未扣案之販賣第三級毒品所得財物新臺幣壹│
 │  │      │分許    │        │        │仟伍佰元沒收，如全部或一部不能沒收時，以│
 │  │      │        │        │        │其財產抵償之。未扣案之不詳廠牌行動電話壹│
 │  │      │        │        │        │支（含門號0000000000號SIM卡壹張），沒收 │
 │  │      │        │        │        │之，如全部或一部不能沒收時，追徵其價額，│
 │  │      │        │        │        │或以其財產抵償之。                      │
 ├─┼───┼────┼────┼────┼────────────────────┤
 │8 │吳思瑩│98年8月 │吳思瑩住│約1.5公 │甲○○販賣第三級毒品，處有期徒刑壹年月│
 │  │      │13日2時 │處樓下  │克1000元│。未扣案之販賣第三級毒品所得財物新臺幣壹│
 │  │      │25分許  │        │        │仟元沒收，如全部或一部不能沒收時，以其財│
 │  │      │        │        │        │產抵償之。未扣案之不詳廠牌行動電話壹支（│
 │  │      │        │        │        │含門號0000000000號SIM卡壹張），沒收之， │
 │  │      │        │        │        │如全部或一部不能沒收時，追徵其價額，或以│
 │  │      │        │        │        │其財產抵償之。                          │
 ├─┼───┼────┼────┼────┼────────────────────┤
 │9 │高煒恆│98年6月6│基隆大香│0.99公克│甲○○販賣第三級毒品，處有期徒刑壹年月│
 │  │      │日14 時 │港社區OK│400元   │。未扣案之販賣第三級毒品所得財物新臺幣肆│
 │  │      │至15時許│便利店  │        │佰元沒收，如全部或一部不能沒收時，以其財│
 │  │      │        │        │        │產抵償之。未扣案之不詳廠牌行動電話壹支（│
 │  │      │        │        │        │含門號0000000000號SIM卡壹張），沒收之， │
 │  │      │        │        │        │如全部或一部不能沒收時，追徵其價額，或以│
 │  │      │        │        │        │其財產抵償之。                          │
 ├─┼───┼────┼────┼────┼────────────────────┤
 │10│高煒恆│98年6月 │基隆吉祥│3公克   │甲○○販賣第三級毒品，處有期徒刑壹年月│
 │  │      │17日22時│大樓旁銀│1000元  │。未扣案之販賣第三級毒品所得財物新臺幣壹│
 │  │      │23分許  │行      │        │仟元沒收，如全部或一部不能沒收時，以其財│
 │  │      │        │        │        │產抵償之。未扣案之不詳廠牌行動電話壹支（│
 │  │      │        │        │        │含門號0000000000號SIM卡壹張），沒收之， │
 │  │      │        │        │        │如全部或一部不能沒收時，追徵其價額，或以│
 │  │      │        │        │        │其財產抵償之。                          │
 ├─┼───┼────┼────┼────┼────────────────────┤
 │11│高煒恆│98年7月8│基隆市新│1公克   │甲○○販賣第三級毒品，處有期徒刑壹年月│
 │  │      │日19 時 │豐街福德│400元   │。未扣案之販賣第三級毒品所得財物新臺幣肆│
 │  │      │22分許  │宮附近  │        │佰元沒收，如全部或一部不能沒收時，以其財│
 │  │      │        │        │        │產抵償之。未扣案之不詳廠牌行動電話壹支（│
 │  │      │        │        │        │含門號0000000000號SIM卡壹張），沒收之， │
 │  │      │        │        │        │如全部或一部不能沒收時，追徵其價額，或以│
 │  │      │        │        │        │其財產抵償之。                          │
 ├─┼───┼────┼────┼────┼────────────────────┤
 │12│高煒恆│98年8月2│基隆市信│1公克400│甲○○販賣第三級毒品，處有期徒刑壹年月│
 │  │      │日19 時 │一路    │元      │。未扣案之販賣第三級毒品所得財物新臺幣肆│
 │  │      │49分許  │        │        │佰元沒收，如全部或一部不能沒收時，以其財│
 │  │      │        │        │        │產抵償之。未扣案之不詳廠牌行動電話壹支（│
 │  │      │        │        │        │含門號0000000000號SIM卡壹張），沒收之， │
 │  │      │        │        │        │如全部或一部不能沒收時，追徵其價額，或以│
 │  │      │        │        │        │其財產抵償之。                          │
 ├─┼───┼────┼────┼────┼────────────────────┤
 │13│高煒恆│98年8月 │基隆市中│4公克   │甲○○販賣第三級毒品，處有期徒刑壹年月│
 │  │      │10日18時│山一路31│1000元  │。未扣案之販賣第三級毒品所得財物新臺幣壹│
 │  │      │53分許  │號橋下  │        │仟元沒收，如全部或一部不能沒收時，以其財│
 │  │      │        │        │        │產抵償之。未扣案之不詳廠牌行動電話壹支（│
 │  │      │        │        │        │含門號0000000000號SIM卡壹張），沒收之， │
 │  │      │        │        │        │如全部或一部不能沒收時，追徵其價額，或以│
 │  │      │        │        │        │其財產抵償之。                          │
 ├─┼───┼────┼────┼────┼────────────────────┤
 │14│張文諺│98年6月6│基隆凱悅│1公克   │甲○○販賣第三級毒品，處有期徒刑壹年月│
 │  │      │日17 時 │KTV樓下 │500元   │。未扣案之販賣第三級毒品所得財物新臺幣伍│
 │  │      │59分許  │        │        │佰元沒收，如全部或一部不能沒收時，以其財│
 │  │      │        │        │        │產抵償之。未扣案之不詳廠牌行動電話壹支（│
 │  │      │        │        │        │含門號0000000000號SIM卡壹張），沒收之， │
 │  │      │        │        │        │如全部或一部不能沒收時，追徵其價額，或以│
 │  │      │        │        │        │其財產抵償之。                          │
 ├─┼───┼────┼────┼────┼────────────────────┤
 │15│張文諺│98年6月6│基隆吉祥│3.5公克 │甲○○販賣第三級毒品，處有期徒刑壹年月│
 │  │      │日20 時 │大樓門口│1500元  │。未扣案之販賣第三級毒品所得財物新臺幣壹│
 │  │      │44分許  │        │        │仟元伍佰沒收，如全部或一部不能沒收時，以│
 │  │      │        │        │        │其財產抵償之。未扣案之不詳廠牌行動電話壹│
 │  │      │        │        │        │支（含門號0000000000號SIM卡壹張），沒收 │
 │  │      │        │        │        │之，如全部或一部不能沒收時，追徵其價額，│
 │  │      │        │        │        │或以其財產抵償之。                      │
 ├─┼───┼────┼────┼────┼────────────────────┤
 │16│張文諺│98年6月7│基隆市通│3.5公克 │甲○○販賣第三級毒品，處有期徒刑貳年陸月│
 │  │      │日20 時 │仁街口  │1500元  │。未扣案之販賣第三級毒品所得財物新臺幣壹│
 │  │      │45分許  │        │        │仟元伍佰沒收，如全部或一部不能沒收時，以│
 │  │      │        │        │        │其財產抵償之。未扣案之不詳廠牌行動電話壹│
 │  │      │        │        │        │支（含門號0000000000號SIM卡壹張），沒收 │
 │  │      │        │        │        │之，如全部或一部不能沒收時，追徵其價額，│
 │  │      │        │        │        │或以其財產抵償之。                      │
 ├─┼───┼────┼────┼────┼────────────────────┤
 │17│張文諺│98年6月 │基隆市深│2公克約 │甲○○販賣第三級毒品，處有期徒刑壹年月│
 │  │      │11日6時 │澳坑路  │800元   │。未扣案之販賣第三級毒品所得財物新臺幣捌│
 │  │      │56分許  │        │        │佰元沒收，如全部或一部不能沒收時，以其財│
 │  │      │        │        │        │產抵償之。未扣案之不詳廠牌行動電話壹支（│
 │  │      │        │        │        │含門號0000000000號SIM卡壹張），沒收之， │
 │  │      │        │        │        │如全部或一部不能沒收時，追徵其價額，或以│
 │  │      │        │        │        │其財產抵償之。                          │
 ├─┼───┼────┼────┼────┼────────────────────┤
 │18│張文諺│98年6月 │基隆市深│2公克約 │甲○○販賣第三級毒品，處有期徒刑壹年月│
 │  │      │25日6時0│澳坑碧海│800元   │。未扣案之販賣第三級毒品所得財物新臺幣捌│
 │  │      │分許    │擎天對面│        │佰元沒收，如全部或一部不能沒收時，以其財│
 │  │      │        │神壇    │        │產抵償之。未扣案之不詳廠牌行動電話壹支（│
 │  │      │        │        │        │含門號0000000000號SIM卡壹張），沒收之， │
 │  │      │        │        │        │如全部或一部不能沒收時，追徵其價額，或以│
 │  │      │        │        │        │其財產抵償之。                          │
 ├─┼───┼────┼────┼────┼────────────────────┤
 │19│張文諺│98年7月6│基隆市德│3公克   │甲○○販賣第三級毒品，處有期徒刑壹年月│
 │  │      │日20 時 │安路高速│1500元  │。未扣案之販賣第三級毒品所得財物新臺幣壹│
 │  │      │43分許  │公路交流│        │仟元伍佰沒收，如全部或一部不能沒收時，以│
 │  │      │        │道下    │        │其財產抵償之。未扣案之不詳廠牌行動電話壹│
 │  │      │        │        │        │支（含門號0000000000號SIM卡壹張），沒收 │
 │  │      │        │        │        │之，如全部或一部不能沒收時，追徵其價額，│
 │  │      │        │        │        │或以其財產抵償之。                      │
 └─┴───┴────┴────┴────┴────────────────────┘

司法院資訊處製作；財團法人民間司法改革基金會備份。
